Minutes et répertoires du notaire Jean TROUVÉ, 12 janvier 1553 - 6 septembre 1574 (étude XIX)
Archives nationales
Minutes et répertoires du notaire Jean TROUVÉ, 12 janvier 1553 - 6 septembre 1574 (étude XIX)
MC/ET/XIX/190 - MC/ET/XIX/282
Etude XIX; Trouvé, Jean
Archives nationales de France
Minutes et répertoires: la loi 2008-696 du 15 juillet 2008 relative aux archives a fixé à 75 ans à compter de la date de l'acte, ou à 25 ans à compter de la date du décès de l'intéressé si ce délai est plus bref, le délai de communication des minutes et répertoires des notaires; ce délai est porté à 100 ans à compter de la date de l'acte si le document se rapporte à un mineur (code du Patrimoine, articles L213-2, 4e d et 5e).
Autres documents de l'étude (dossiers de clients, comptabilité...): s'agissant d'archives privées, ces documents sont communicables selon les modalités fixées par le déposant ou le donateur.
Certains documents ne sont pas accessibles en raison de leur mauvais état de conservation.
Versement
Attention: ce notaire n'a pas laissé de répertoire pour son activité dans l'étude XIX
Accès aux autres instruments de recherche du notaire Jean TROUVÉ
Minutes et répertoires du notaire Jean TROUVÉ, 1533 - 25 mars 1578 (étude XIX)
- Minutes de Jean TROUVÉ, 12 janvier 1553 - 6 septembre 1574; MC/ET/XIX/190 - MC/ET/XIX/282
  - Minutes. 1553, 4 avril - juin, 4 avril - juin 1553; MC/ET/XIX/190
    Informations concernant le classement:
    Le niveau inférieur de description, quand il existe, correspond aux minutes d'actes. Toutes les minutes ne sont pas forcément décrites une à une. Les descriptions de ces minutes sont plus ou moins détaillées.
    - Procuration par Nicolas Hermans, de Bruxelles, maître découvreur de mines d'or, argent, plomb, cuivre du royaume, au capitaine Charles Yriart Navarre, seigneur d'Astegny, pour faire pour lui toutes les recherches de mines sur les terres du roi et du duc de Vendôme (plusieurs actes le concernant)., 13 avril 1553; MC/ET/XIX/190
      Origine de l'information:
      Fichier dit 'général' XVIe siècle (env. 30.000 actes), par le personnel du Minutier, 1930-1999 (fichier papier entièrement dématérialisé; voir contexte dans le Plan d’orientation général - Notaires de Paris, guides thématiques du Minutier).
      Date de création de la notice: 2008
      procuration; Bruxelles (Belgique); Hermans, Nicolas; Hiriart, Charles; Bourbon, Antoine de (1518-1562, roi de Navarre); officier (armée)
    - Marché par Jean Gabory, maître tentier à Paris, pour faire pour le connétable Anne de Montmorency, 4 tentes des dimensions et usages indiqués, aux couleurs dudit seigneur, jaune et noir, gérouettes., 28 avril 1553; MC/ET/XIX/190
      Date de révision: 2017 (Marie-Françoise Limon-Bonnet)
      marché; Gabory, Jean; Montmorency, Anne de (1493-1567, connétable de); connétable de France (Ancien Régime)
    - Obligation par Charles de Maigny, capitaine de la Porte du roi, demeurant à Paris, pour le vivre et le vestiaire de Jeanne de Monceaulx, sa femme, sa vie durant condamnée par arrêt du privé conseil du roi, du 11 novembre 1551, à prendre l'habit de religion aux religieuses du couvent des Filles-Dieu de Chartres., 5 mai 1553; MC/ET/XIX/190
      Métiers, personnes, lieux, 1540-1600 (1423 actes), par Catherine Grodecki, 1971-1986 (fichier papier entièrement dématérialisé; voir contexte dans le Plan d’orientation général - Notaires de Paris, guides thématiques du Minutier).
      Date de création de la notice: 2009
      obligation; Maigny, Charles de; Monceaulx, Jeanne de
    - Procuration de Pierre Bontemps, sculpteur et imaigier du roi, à Noël Poictevin, meunier à Cilly, pour recouvrer une somme de 100 livres tournois que lui doit Marion, veuve de Antoine Thibault, demeurant à Pontoise, pour le louage d'une salle basse d'une maison sise grande rue de la Couture-Sainte-Catherine., 6 mai 1553; MC/ET/XIX/190
      Histoire de l'art XVIe siècle, 1530-1600 (2698 actes), par Catherine Grodecki, 1971-1986 (fichier papier entièrement dématérialisé; voir contexte dans le Plan d’orientation général - Notaires de Paris, guides thématiques du Minutier).
      procuration; Couture-Sainte-Catherine (rue de la); Cilly (Aisne); Pontoise (Val-d'Oise); Bontemps, Pierre (150.?-156.?); Poictevin, Noël; Thibault, Antoine; sculpteur; dessinateur; meunier
    - Promesse de Pierre de Larry, maître tapissier de haute lisse, demeurant rue des Haulouettes, à Hercule Strozzi (Strosse), ambassadeur de Mantoue en France, de faire 8 couvertures de mulets de bonne laine française, armoriées selon le dessin fourni., 7 juin 1553; MC/ET/XIX/190
      marché; Haudriettes (rue des); Larris, Pierre de; Strozzi, Hercule; tapissier; ambassadeur
    - Marché de maçonnerie par Jean Mariette, maître maçon à Paris, pour la construction de deux corps d'hôtel au couvent des Célestins., 15 juin 1553; MC/ET/XIX/190
      marché; Mariette, Jean; maçon
    - Procuration de Philibert Delorme, architecte, conseiller et aumônier ordinaire du roi abbé de Saint-Eloi et Saint-Barthélémy de Noyon (Oise), à Jeanne Delorme, sa soeur, veuve de Chirstophe Burlet, demeurant à Saint-Symphorien d'Ozon (Rhône), pour prendre possession des biens venant de la succession dudit Christophe Burlet, son beau-frère, qui l'a constitué son héritier universel., 27 juin 1553; MC/ET/XIX/190
      procuration; Saint-Symphorien-d'Ozon (Rhône); Delorme, Jeanne; Delorme, Philibert; Burlet, Christophe; architecte; abbé
  - Minutes. 1553, juillet - octobre, juillet - octobre 1553; MC/ET/XIX/191
    - Obligation par Antoine Chevalier, peintre, Pierre Bontemps, sculpteur et imagier du Roi, et Guillaume Barthélemy, contrôleur du domaine royal à Auxerre, envers Jean Arnault dit d'Avignon, marchand à Paris, pour une somme de 46 livres tournois délivrée en prêt à Antoine Chevalier, à rendre à la Saint-Remi prochaine., 3 juillet 1533; MC/ET/XIX/191
      Informations complémentaires:
      À la suite: 1533, 3 juillet. Promesses d'indemnité par Antoine Chevalier et Pierre Bontemps à Guillaume Barthélemy pour s'être obligés avec eux.
      À la suite: 1533, 3 juillet. Autre promesse d'indemnité d'Antoine Chevalier à Pierre Bontemps, pour s'être obligé envers Jean Arnault et Guillaume Barthélemy.
      Documents du Minutier central des notaires de Paris, Histoire de l'art au XVIe siècle (1540-1600) [477 actes], par Catherine Grodecki, tome II, Sculpture, peinture et gravure, broderie, faïence et émaillerie, orfèvrerie et joaillerie, armes et armures, Paris, Archives nationales, 1986, p. 54, notice n° 529 (instrument de recherche imprimé dématérialisé, certaines notices sont plus détaillées dans la version intégrale accessible en ligne par la rubrique 'Autres instruments de recherche', voir contexte dans le Plan d’orientation général - Notaires de Paris, guides thématiques du Minutier).
      Date de révision: 2011
      Documents du Minutier central des notaires de Paris, Histoire de l'art au XVIe siècle (1540-1600), par C. Grodecki, tome II, Sculpture, peinture et gravure, broderie, faïence et émaillerie, orfèvrerie et joaillerie, armes et armures, Paris, Archives nationales, 1986, 344 p.
    - Procès verbal de la visite d'une grande tente à quatre mâts de toile de Champagne dressée en la Couture Sainte-Catherine, par Jean Mortier et Jacques Poolis, maître tentier et tapissier; Cette tente, faite à Lyon, appartient à Jacques Poolis., 4 juillet 1553; MC/ET/XIX/191
      procès-verbal; Couture-Sainte-Catherine (rue de la); Lyon (Rhône); Mortier, Jean; Poolis, Jacques; tapissier
    - Devis et marché de maçonnerie par Hubert Beausault, maître maçon tailleur de pierres, pour faire un grand corps d'hôtel entre cour et jardin dans la maison de André Blondet, trésorier de l'épargne, sise rue d'Orléans; marché de charpenterie par Martin Desfosses, maître charpentier, demeurant rue de Garnelles, pour le même hôtel du 13 juillet 1553, selon des dessins établis par Francisque Scibec de Carpi, maître menuisier., 6 juillet 1553; MC/ET/XIX/191
      Lieux et monuments à Paris au XVIe siècle (1070 actes), par C. Grodecki, 1971-1986 (fichier papier entièrement dématérialisé; voir contexte dans le Plan d’orientation général - Notaires de Paris, guides thématiques du Minutier).
      devis; marché; Orléans (rue d'); Grenelle (rue de); Beausault, Hubert; Blondet, André; Desfosses, Martin; Scibec de Carpi, Francisque; maçon; trésorier; charpentier
    - Pierre Bontemps, sculpteur et imagier du roi, et Antoine Chevallier, maître peintre, se portent caution et s'obligent mutuellement envers Jean Arnault dit Davignon., 31 juillet 1553; MC/ET/XIX/191
      cautionnement; obligation; Bontemps, Pierre (150.?-156.?); Chevallier, Antoine; sculpteur; dessinateur; peintre
    - Caution d'une obligation d'Antoine Chevalier, peintre, concernant Guillaume Barthélemy, contrôleur des domaines., 31 juillet 1553; MC/ET/XIX/191
      cautionnement; Barthélemy, Guillaume; Chevalier, Antoine; peintre; contrôleur (Ancien Régime)
    - Obligation de 40 livres par Antoine Chevalier, peintre, envers Jean Arnault dit Davignon, marchand à Paris pour un prêt. Pierre Bontemps, sculpteur et imagier du roi, et Guillaume Barthélemy, contrôleur du domaine, se portent caution et s'obligent avec lui., 31 juillet 1553; MC/ET/XIX/191
      obligation; Chevalier, Antoine; Arnault dit Davignon, Jean; Barthélemy, Guillaume; Bontemps, Pierre (150.?-156.?); peintre; commerçant; sculpteur; dessinateur; contrôleur (Ancien Régime)
    - Attestation et avertissement par Jean Audignet, maître tavernier à Paris, ayant la charge des vins du roi aux caves du Louvre et de Bourbon, aux maîtres d'hôtel du roi, que les vins auraient besoin d'être relevés sous peine d'être perdus., 7 septembre 1553; MC/ET/XIX/191
      Audignet, Jean; restaurateur; maître d'hôtel
    - Notoriété de connaissance de Jean Arnault, marchand à Paris, pour avoir acheté, à Nicolas Charité maître brodeur rue Saint-Antoine âgé de 25 ans, de la marchandise pour servir à son état; atteste avoir vu en son hôtel il y a un an 20 pièces longues de chapes et chasubles et 9 pièces rondes, de fil d'or fin et de soie, lequel marchand voulait vendre., 20 septembre 1553; MC/ET/XIX/191
      notoriété; Saint-Antoine (rue); Arbault, Jean; Charité, Nicolas; brodeur; commerçant
    - Commerce d'ornements liturgiques brodés entre Paris, Avignon et Lyon. - Attestation par Nicolas Charite, maître brodeur rue Saint-Antoine, âgé de vingt-cinq ans ou environ, qu'il a bonne connaissance de Jean Arnault, marchand à Paris (...)., 20 septembre 1553; MC/ET/XIX/191
      Il dit encore que par la suite il est allé plusieurs fois en l'hôtel de Jean Arnault, sans y revoir les pièces, mais que si celles-ci lui étaient représentées, il les reconnaîtrait.
      Documents du Minutier central des notaires de Paris, Histoire de l'art au XVIe siècle (1540-1600) [477 actes], par Catherine Grodecki, tome II, Sculpture, peinture et gravure, broderie, faïence et émaillerie, orfèvrerie et joaillerie, armes et armures, Paris, Archives nationales, 1986, p. 229, notice n° 878 (instrument de recherche imprimé dématérialisé, certaines notices sont plus détaillées dans la version intégrale accessible en ligne par la rubrique 'Autres instruments de recherche', voir contexte dans le Plan d’orientation général - Notaires de Paris, guides thématiques du Minutier).
    - Pierre Bontemps nomme sa femme Catherine de Moulineaux procuratrice pour l'arpentage des terres de la propriété d'Arpentis, près de Palaiseau, à elle échue en partie par le décès de son père Guillaume de Moulineaux sieur des Arpentis, 11 octobre 1553; MC/ET/XIX/191
      Cf. Maurice Roy, tome I, page 410.
      procuration; Vauhallan (Essonne); Bontemps, Pierre (150.?-156.?); Moulineaux, Catherine de; Moulineaux, Guillaume de
    - Marché par Hermant Bouquet, voiturier par terre, rue Montorgueil, envers Pierre David, valet de chambre ordinaire du duc de Nevers, pour conduire en ses charrettes de Paris au château de La Chapelle-d'Angillon (LA Chapelle d'Argiller) près Bourges, un lion et une lionne que le Roi a donné au dit seigneur duc, pour le prix de 14 écus d'or sol., 12 octobre 1553; MC/ET/XIX/191
      marché; Montorgueil (rue); La Chapelle-d'Angillon (Cher); Nevers (Louis de Gonzague, 1539-1595, duc de); Bouquet, Hermant; David, Pierre; Guise (François Ier de Lorraine, 1520-1563, duc de); transporteur de marchandises; employé de maison
  - Minutes. 1553, novembre - 1554, 3 mars, novembre 1553 - 3 mars 1554; MC/ET/XIX/192
    1553, novembre et décembre.
    1554, février à 3 mars.
    - Marchés de tentes concernant Claude COULDRISET, maître tentier, 1553, 7 mars 1554, 24 décembre 1554, 7 janvier 1554., 1553 - 24 décembre 1554; MC/ET/XIX/192
      marché; Couldriset, Claude
    - Marché de réparation de tentes et marché de tentes (19), concernant Jean d'ESTRÉES, capitaine général de l'artillerie., 7 mars 1553 - 24 décembre 1553; MC/ET/XIX/192
      marché; Estrées, Jean d' (1486-1571); officier (armée)
    - Procuration pour plaider donnée par Pierre Bontemps, sculpteur tailleur de figures pour le roi, à sa femme Catherine Moulineaux (dans Maurice Roy, tome I, page 410)., 16 novembre 1553; MC/ET/XIX/192
      procuration; Bontemps, Pierre (150.?-156.?); Moulineaux, Catherine de; sculpteur; dessinateur
    - Notoriété de Diriq Hildegarde, compagnon orfèvre, employé à faire les engins et outils de la Monnaie, par deux menuisiers ayant besogné aux ouvrages de la Monnaie, comme quoi il a travaillé aux dits engins aux étuves jusqu'à leur perfection., 23 décembre 1553; MC/ET/XIX/192
      notoriété; Hildegarde, Dirk; orfèvre; menuisier
    - Tente.- Marché par Claude COULDRISET, tentier ordinaire de l'artillerie, et Jean GABORY, tentier et tapissier à Paris, à Jean d'ESTRÉES, maître et capitaine général de l'artillerie pour livrer 19 tentes et pavillons 'pour traits et un grand papier', fleur de lys girouettées aux armes du Roi. (description trés précise), 24 décembre 1553; MC/ET/XIX/192
      marché; Couldriset, Claude; Gabory, Jean; Estrées, Jean d'; tapissier
    - Procuration de François de FEULTRE, dit Moret, écuyer d'écurie du roi, et gouverneur de son haras 'estant à Meung-sur-Loire' (pour Mehun sur Yèvre ?), pour recouver les gages de son état et pour la dépense et nourriture de pages et chevaux qu'il a en gouvernement en ladite écurie et audit Meung., 13 février 1554; MC/ET/XIX/192
      procuration; Meung-sur-Loire (Loiret); Feultre, François de; officier de l'Ecurie du roi (Ancien Régime); gouverneur
    - Marché de lambris par Francisque Scibec de Carpi, menuisier du roi, envers Jean du Thier, secrétaire des finances du roi, pour une chambre en galetas, garde-robe et comptoir à côté, comptoir de la chambre basse et un cabinet près la chambre haute du milieu, au château de Beauregard (Indre-et-Loire)., 19 mars 1554; MC/ET/XIX/192
      marché; Scibec de Carpi, Francisque; Du Thier, Jean; menuisier; secrétaire des finances (Ancien Régime)
    - Obligation de 1044 livres par Francisque Scibec dit de Carpi, menuisier du roi, envers Pierre Legay, secrétaire du roi, par lui commis à tenir les comptes de ses bâtiments, pour avances à lui faite sur les travaux pour le roi, sur l'ordonnance de monsieur d'Ivry [Jean de la Chesnaye, seigneur d'Evry]., 19 mars 1554; MC/ET/XIX/192
      obligation; Scibec de Carpi, Francisque; Legay, Pierre; La Chesnaye, Jean de; menuisier
  - Minutes. 1554, janvier, janvier 1554; MC/ET/XIX/193
    - Marchés de tentes concernant Claude COULDRISET, maître tentier, 1553, 7 mars 1554, 24 décembre 1554, 7 janvier 1554., 1553 - 7 janvier 1554; MC/ET/XIX/193
    - Promesse par Charles de Maigny, capitaine de la porte du roi, de payer chaque année aux religieuses des Filles-Repenties de Chartres, la somme de 100 livres tournois, durant toute la vie de Jeanne de Monceaux, sa femme, condamnée par arrêt en conseil privé du roi du 11 novembre 1551 de prendre l'habit de religieuse., 5 mai 1553; MC/ET/XIX/193
      Mélanges XVIe siècle (427 actes), par Catherine Grodecki, 1971-1986 (fichier papier entièrement dématérialisé; voir contexte dans le Plan d’orientation général - Notaires de Paris, guides thématiques du Minutier).
      promesse; Maigny, Charles de; Monceaux, Jeanne de
    - Attestation par François de Fourchelle, concierge du château du Louvre, de l'entretien par feu Guillaume Moynier [ou Moymier], garde des meubles et tapisseries du roi au Louvre deux fois l'an (recoudre, nettoyer)., 5 juillet 1553; MC/ET/XIX/193
      attestation; Louvre (palais du); Fourchelle, François de; Moynier, Guillaume; tapissier; concierge
    - Attestation d'authenticité d'écriture, de M. de CIRIERRE, prisonnier au château de Milan., 18 juillet 1553; MC/ET/XIX/193
      attestation; Milan (Italie); Cirierre (M.)
    - Attestation de l'authenticité de l'écriture de M. de CIPIERRE, prisonnier au château de Milan., 18 juillet 1553; MC/ET/XIX/193
      attestation; Milan (Italie); Marcilly de Cipierre, Philibert
    - LA ROCHEFOUCAULD (Charles de), seigneur de Barbézieux.- Marché de tentes concernant.., 7 janvier 1554; MC/ET/XIX/193
      marché; La Rochefoucauld, Charles de
    - Tente.- Marché de tentes par Claude COULDRISET, tentier ordinaire en l'artillerie du Roi envers Charles de LA ROCHEFOUCAULD, seigneur de Barbezieux. (Nombreux autres marchés de tentes dans cette liasse étude et date)., 7 janvier 1554; MC/ET/XIX/193
      marché; Couldriset, Claude; La Rochefoucauld, Charles de
    - Promesse d'Antoine BEAUROY à Pierre LELOUP, sellier-lormier de Monseigneur le connétable, d'armer 3 douzaines de grands arçons de selle., 9 janvier 1554; MC/ET/XIX/193
      promesse; Leloup, Pierre; Beauroy, Antoine; sellier; forgeron
    - BEAUROY (Antoine), marchand chaudronnier Promesse à Pierre LELOUP, maître sellier et lormier à Paris, sellier de Monseigneur le conétable, d'armer 3 douzaines de grands arçons de selle à armer., 9 janvier 1554; MC/ET/XIX/193
      promesse; Beauroy, Antoine; Leloup, Pierre; forgeron; sellier; forgeron
    - Comparution de François Chabauldy, banquier à Paris, ayant pouvoir de Philibert de Lorme, architecte et abbé d'Ivry (par deux lettres de celui-ci, l'une écrite à Fontainbleau le 27 septembre, et l'autre à Anet le 15 janvier) devant Jean de Barbanson, naguères abbé de Saint-Eloi de Noyon et sommation faite à lui d'envoyer à Rome 500 écus d'or pour payer l'annate des bulles de 2.000 livres tournois de pension qu'il s'est réservé sur les revenus de l'abbaye Saint-Eloi de Noyon en faisant la résignation de celle-ci en faveur de Philibert de Lorme., 18 janvier 1554; MC/ET/XIX/193
      comparution; Rome (Italie); Chabauldy, François; Delorme, Philibert; Barbanson, Jean de; architecte; abbé; banquier; abbé
    - François CHABAULDY, banquier, procureur de Philibert de LORME., 18 janvier 1554; MC/ET/XIX/193
      Chabauldy, François; Delorme, Philibert (1510?-1570); banquier
    - Arrêté de comptes entre Guillaume Marchant, maître maçon et tailleur de pierres, bourgeois de Paris, et son fils Pierre Marchant, du même état. Ils ont travaillé ensemble pour la maréchal de Saint-André au château de Vallery et ont des comptes pour le mariage de Pierre et l'enterrement de sa femme., 27 janvier 1554; MC/ET/XIX/193
      compte; Vallery (Yonne, château de); Marchant, Guillaume; Marchant, Pierre; Saint-André, Jacques d'Albon (1510?-1562, seigneur de); maçon; tailleur de pierre
    - Quittance de François de CARNAVALET aux héritiers de Thomas GADAGNE., 27 janvier 1554; MC/ET/XIX/193
      quittance; Gadagne, Thomas; Carnavalet, François de (1520-1571)
    - Quittance aux héritiers de Thomas GADAGNE de 5 700l. 6d. d'or, concernant François de CARNAY, dit CARNAVALET, écuyer d'écurie du roi, ayant le charge de ses grands chevaux, et Anne HURAULT, son épouse., 27 janvier 1554; MC/ET/XIX/193
      quittance; Carnavalet, François de (1520-1571); Gadagne, Thomas; Hurault, Anne (....-1560); employé de maison
    - Cession par échange par Gabriel Le Veneur, évêque d'Evreux, abbé de Jumièges, au cardinal de Meudon, d'un petit pan coupé rue du Roi-de-Sicile, à l'angle du jardin de l'hôtel d'Evreux, sis rue Saint-Antoine contre les anciens murs de la ville, avec une place laissée par l'édification d'un mur par le cardinal de Meudon., 21 avril 1554; MC/ET/XIX/193
      cession; Roi-de-Sicile (rue du); Saint-Antoine (rue); Sanguin de Meudon, Antoine (1502-1559); Le Veneur, Gabriel (15..-1574)
    - LE VENEUR (Gabriel), évêque d'Evreux, abbé de Jumiège.- Cession par échange par - au cardinal de MEUDON, d'un pan coupé à l'angle du jardin de l'hôtel d'Evreux, rue Saint-Antoine, pour l'hôtel du Meudon, rue de Roi-de-Sicile., 21 avril 1554; MC/ET/XIX/193
      cession; Evreux (Eure); Saint-Antoine (rue); Roi-de-Sicile (rue du); Le Veneur, Gabriel; évêque; abbé
    - Pierre de La Ramée, principal du collège de Presle, lecteur ordinaire du roi en l'université de Paris. Quittance à Philippe de Longueval, seigneur de Haracourt, de 68 lt. 4 st. pour frais faits par lui pour Charles de Longueval, frère dudit Philippe, lors étudiant audit collège et pour sa pension., 28 avril 1554; MC/ET/XIX/193
      Collèges et université de Paris au XVIe siècle (env. 9000 actes), par Madeleine Jurgens, Pierre-Yves Louis, Agnès Masson et Xenia Pamfilova, v. 1950, 1985-1994. (fichier papier entièrement dématérialisé; voir contexte dans le Plan d’orientation général - Notaires de Paris, guides thématiques du Minutier).
      Date de révision: 2010
      Date de création de la notice: 2007
      quittance; La Ramée, Pierre de (1515-1572); Longueval, Charles de; Longueval, Philippe de (1513-1620?); enseignant; directeur d'établissement d'enseignement; enseignant; étudiant
    - BLONDEL (André) trésorier de l'épargne Marché par Jean GUIET, voiturier par terre à Roissy-en-France envers -, pour conduire en 3 chariots ses tentes et coffres, tant à la guerre à la suite du Roi que partout ailleurs..., 16 mai 1554; MC/ET/XIX/193
      marché; Roissy-en-France (Val-d'Oise); Blondel, André; Guiet, Jean; trésorier; transporteur de marchandises
  - Minutes. 1554, 26 mars - mai, 26 mars - mai 1554; MC/ET/XIX/194
    - Travaux pour la duchesse de Nevers. - Promesse de Jean Violet, compagnon tapissier de haute lisse, à Mathieu Lemaire et à Jean Prevost, tapissiers demeurant à Nevers, ce dernier absent, Mathieu Lemaire présent et acceptant pour lui (...)., 12 avril 1554; MC/ET/XIX/194
      Documents du Minutier central des notaires de Paris, Histoire de l'art au XVIe siècle (1540-1600) [525 actes], par Catherine Grodecki, tome I, Architecture, vitrerie, menuiserie, tapisserie, jardins, Paris, Archives nationales, 1985, p. 315, notice n° 472 (instrument de recherche imprimé dématérialisé, certaines notices sont plus détaillées dans la version intégrale accessible en ligne par la rubrique 'Autres instruments de recherche', voir contexte dans le Plan d’orientation général - Notaires de Paris, guides thématiques du Minutier).
      Documents du Minutier central des notaires de Paris, Histoire de l'art au XVIe siècle (1540-1600), par Catherine Grodecki, tome I, Architecture, vitrerie, menuiserie, tapisserie, jardins, Paris, Archives nationales, 1985, 392 p.
  - Minutes. 1554, juin - septembre, juin - septembre 1554; MC/ET/XIX/195; Document détérioré.
    - Pièce de tapisserie de l'histoire de saint Nicolas pour l'église Saint-Nicolas-des-Champs. - Contrat d'allouée de Pierre Desbouts, maître tapissier de haute lisse demeurant rue des Gravilliers, avec Girard Laurens, aussi maître du même état demeurant rue Saint-Antoine (...)., 4 juin 1554; MC/ET/XIX/195